

À PROPOS DE MOI

Bonjour, je m'appelle Bogdan et je suis un lycéen de 18 ans. Je possède des connaissances approfondies de l'informatique. Je suis passionné par l'informatique et j'aimerais travailler plus tard dans ce domaine. Je suis en première année de BTS SIO B.

CONTACT



bogdan.mocan7@gmail.com



Palaiseau 91120



06 98 36 33 19



www.linkedin.com/in/bogdan-mocan-aa01a5302

COMPÉTENCES LINGUISTIQUES

FRANÇAIS (C2)

ANGLAIS (B1)

ROUMAIN (C1)

COMPÉTENCES

- Monter des PC fixes
- Réparer des PC fixes
- Souder des composants électroniques
- Mettre en place des homes cinémas
- Développement en : HTML, CSS, JAVA, PYTHON
- Gérer des bases de données

QUALITÉS

- Volonté d'apprendre
- Sérieux
- Courtois
- Persévérant

Bogdan MOCAN

RECHERCHE STAGE DE FORMATION BTS 1 SIO B 1 MOIS

FORMATIONS

Lycée Parc de Vilgénis

Début 2021

Septembre 2024 : 1 année de BTS SIO B Vilgénis

2021 - 2024: Bac professionel SN option C RISC

Grâce à ces années dans ce collège j'ai obtenu les diplômes suivants :

- Baccalauréat professionel SN option RISC avec mention TB
- · Attestation de réussite intermédiaire
- Certificat PIX

Collège Joseph Bara

2017 - 2021 (4 ans)

Grâce à ces années dans ce collège j'ai obtenu les diplômes suivants :

- Brevet avec mention AB
- Assrl et Assr2
- PSC1
- Certificat PIX

EXPÉRIENCES PROFESSIONNELLES

Technicien informatique

WIMOTIC | Paris | Stage de formation

20/11/2023 au 27/01/2024

- Compétences avancées en montage et en configuration d'ordinateurs, acquise à travers l'assemblage de plusieurs machines lors du stage.
- Développement de compétences en assistance technique, notamment en participant aux réparations et aux diagnostics de problèmes sur les ordinateurs des clients.
- Renforcement des aptitudes en communication et en vente, en assistant aux interactions avec les clients lors de la vente de produits et services informatiques.

Artisan tout corps d'état

Das Neves | Palaiseau | Stage de formation 9/05/2023 au 26/05/2023

9/05/2023 du 26/05/2023

- Réalisation de travaux de rénovation d'appartement, incluant la peinture des surfaces.
- Préparation méticuleuse des surfaces avant l'application de la peinture.
- Intervention pour la suppression de cloisons afin d'améliorer l'isolation, en réponse à des problèmes d'infiltration d'eau.

Technicien multitechnique Hôtel Mercure | Massy | Stage de formation

7/2/2022 au 25/2/2022 et 13/6/2022 au 1/7/2022

- Installation de robinets flotteurs pour optimiser le fonctionnement des toilettes.
- Mise en place d'éclairages en remplaçant des ampoules défectueuses.
- Application d'enduit sur les murs pour préparer les surfaces à la peinture.